臺灣彰化地方法院刑事判決　　九十四年度訴字第九四二號
　　公　訴　人　臺灣彰化地方法院檢察署檢察官
　　被　　　告　甲○○
　　　　　　　　　　　（現另案於臺灣臺中監獄執行中）
上列被告因違反槍砲彈藥刀械管制條例案件，經檢察官提起公訴
（九十四年度偵緝字第二二九號），被告於準備程序中就被訴事
實為有罪之陳述，經告以簡式審判之旨，並聽取意見後，本院合
議庭裁定由受命法官獨任進行簡式審判程序，判決如下：
    主    文
甲○○未經許可，寄藏可發射子彈具有殺傷力之槍枝，處有期徒
刑壹年貳月，併科罰金新臺幣伍萬元，罰金如易服勞役，以新臺
幣玖佰元即銀元佰元折算壹日。
扣案之可發射子彈具有殺傷力仿ＢＥＲＥＴＴＡ廠半自動手槍製
造之金屬玩具改造手槍貳支（槍枝管制編號000000000
00號、00000000000號）沒收。
    犯罪事實
一、甲○○明知未經中央主管機關內政部之許可，不得寄藏、持
    有可發射子彈具有殺傷力之槍枝及子彈，竟於民國九十一年
    （起訴書誤載為九十二年）三月間某日，基於寄藏改造槍枝
    、子彈之犯意，同意其友人施嘉翔（業於九十一年十一月十
    五日死亡）將所有可發射子彈具有殺傷力之仿ＢＥＲＥＴＴ
    Ａ廠半自動手槍製造之金屬玩具改造手槍二支（槍枝管制編
    號各為00000000000號、0000000000
    0號）、改造子彈十顆（含具殺傷力之改造子彈九顆及不具
    殺傷力之改造子彈一顆），藏放於其位於彰化縣鹿港鎮頂厝
    里頂厝巷一二五號住處內，而自斯時起未經許可為施嘉翔寄
    藏前揭槍、彈。嗣於九十二年十二月七日十六時五十分許，
    為警持搜索票至該址執行搜索，當場扣得可發射子彈具有殺
    傷力之仿ＢＥＲＥＴＴＡ廠半自動手槍製造之金屬玩具改造
    手槍二支（槍枝管制編號00000000000號、00
    000000000號）、具殺傷力之改造子彈九顆及不具
    殺傷力之改造子彈一顆（均業因鑑驗試射而僅餘彈殼）。
二、案經彰化縣警察局鹿港分局報告臺灣彰化地方法院檢察署檢
    察官偵查起訴。
    理    由
一、上揭犯罪事實，業據被告甲○○於警詢、偵查、本院準備程
    序及審理中坦承不諱，並有前揭仿ＢＥＲＥＴＴＡ廠半自動
    手槍製造之金屬玩具改造手槍二支（槍枝管制編號0000
    0000000號、00000000000號）、具殺傷
    力之改造子彈九顆扣案可資佐證，且該等扣案槍、彈經送內
    政部警政署刑事警察局鑑驗結果，認：(一)送鑑貝瑞塔九二手
    槍二支（槍枝管制編號00000000000號、000
    00000000號），均係由仿ＢＥＲＥＴＴＡ廠半自動
    手槍製造之金屬玩具手槍槍身、土造金屬滑套及土造金屬槍
    管組合而成之改造手槍，機械性能良好，可擊發適用之子彈
    ，具殺傷力；(二)送鑑子彈十顆，均係土造子彈（具直徑約九
    ｍｍ金屬彈頭），經實際試射，九顆可擊發，認具殺傷力，
    一顆可擊發，惟其發射動能甚微，認不具殺傷力等情，亦有
    該局九十三年一月三十日刑鑑字第０九二０二三九二六七號
    槍彈鑑定書及九十四年八月九日刑鑑字第０九四０一一八五
    七三號函文附卷可稽，此外，復有照片十張在卷足參，核與
    被告前揭自白相符。本案事證已臻明確，被告犯行至堪認定
    。
二、查被告行為後，槍砲彈藥刀械管制條例部分條文業於九十四
    年一月二十六日經總統以華總一義字第０九四０００一０一
    ０一號令修正公布，依中央法規標準法第十三條之規定，應
    自公布日起算之第三日即同年月二十八日起發生效力。該條
    例經修正後，原第十一條之條文已遭刪除，就被告未經許可
    寄藏可發射子彈具有殺傷力槍枝行為之處罰，條次改列於第
    八條第四項，其法定刑則提高為三年以上十年以下有期徒刑
    ，併科新臺幣七百萬以下罰金；而修正前同條例第十一條第
    四項針對同一犯行之處罰，法定刑為一年以上七年以下有期
    徒刑，併科新臺幣七百萬元以下罰金，其條文修正前後之有
    期徒刑刑期長短已然有別，經比較新舊法結果，以舊法較有
    利於行為人，故依刑法第二條第一項但書規定，應適用最有
    利於被告之修正前同條例第十一條第四項之規定論處。核被
    告未經許可而寄藏可發射子彈具有殺傷力之槍枝及子彈，所
    為係違反修正前槍砲彈藥刀械管制條例第十一條第四項之未
    經許可寄藏可發射子彈具有殺傷力槍枝罪，及同條例第十二
    條第四項未經許可寄藏子彈罪（此條文未經修正）。又按「
    寄藏」乃受人委託代為保管，其保管本身所為之持有，既係
    寄藏之當然結果，法律上自宜僅就「寄藏」行為包括評價，
    不應另就「持有」予以論罪（最高法院七十四年臺上字第三
    四○○號判例參照），是本案被告以寄藏之意思而持有前揭
    具有殺傷力之槍彈，其等持有槍枝及彈藥之行為，均為寄藏
    之當然結果，皆不另論罪。其同時寄藏改造手槍及改造子彈
    之行為，係一行為觸犯數罪名，為想像競合犯，應依刑法第
    五十五條之規定，從一重之修正前槍砲彈藥刀械管制條例第
    十一條第四項未經許可寄藏槍枝罪處斷。爰審酌槍砲、子彈
    均屬高度危險之物品，非經主管機關許可不得擅自寄藏、持
    有，以維社會大眾安全，被告寄藏前揭槍彈，未繳交治安機
    關，對於社會安定及人民安居樂業之期待均有重大威脅，所
    生危害不容輕忽，惟念其犯罪後坦承犯行，態度良好及犯罪
    動機、目的、手段等一切情狀，量處如主文所示之刑，並就
    併科罰金部分諭知易服勞役之折算標準，以示懲儆。
三、扣案可發射子彈具有殺傷力之仿ＢＥＲＥＴＴＡ廠半自動手
    槍製造之金屬玩具改造手槍二支（槍枝管制編號00000
    000000號、00000000000號），係槍砲彈
    藥刀械管制條例第四條第一項第一款所稱之槍砲，依同條例
    第五條之規定，非經中央主管機關許可不得持有及寄藏，屬
    違禁物，應依刑法第三十八條第一項第一款規定，宣告沒收
    ；至具殺傷力之改造子彈九顆，經試射後僅餘空彈殼，業失
    其子彈之結構及性能，已不具殺傷力，暨前揭不具殺傷力之
    子彈一顆，均非屬違禁物，爰皆不為沒收之諭知。
據上論斷，應依刑事訴訟法第二百七十三條之一第一項、第二百
九十九條第一項前段，修正前槍砲彈藥刀械管制條例第十一條第
四項、槍砲彈藥刀械管制條例第十二條第四項，刑法第十一條前
段、第二條第一項但書、第五十五條、第四十二條第二項、第三
十八條第一項第一款，罰金罰鍰提高標準條例第二條，判決如主
文。
本案經檢察官洪英丰到庭執行職務。
中    華    民    國　  九十四  年  十二  月  二十九  日
                  刑事第一庭          法  官  周莉菁
以上正本證明與原本無異。
如不服本判決，應於判決送達後十日內向本院提出上訴狀（須附
繕本）。
中    華    民    國　  九十四  年  十二  月  二十九  日
                                      書記官  黃當易
附錄本判決論罪科刑法條：
修正前槍砲彈藥刀械管制條例第十一條第四項
未經許可，持有、寄藏或意圖販賣而陳列第一項所列槍砲者，處
一年以上七年以下有期徒刑，併科新臺幣七百萬元以下罰金。
槍砲彈藥刀械管制條例第十二條第四項：
未經許可，持有、寄藏或意圖販賣而陳列子彈者，處五年以下有
期徒刑，併科新幣三百萬元以下罰金。
